臺灣臺北地方法院刑事判決　　　　　　　　　　　　九十三年度易字第一０二六號
　　公　訴　人　臺灣臺北地方法院檢察署檢察官
　　被　　　告　乙○○
右列被告因偽造文書等案件，經檢察官提起公訴（九十三年度偵字第一二七二一號）
，因被告為有罪陳述，本院依簡式審判程序審理，本院判決如左：
    主  文
乙○○行使偽造私文書，足以生損害於他人，累犯，處有期徒刑陸月，如易科罰金，
以參佰元折算壹日。華南銀行現金卡申請書上偽造之「甲○」署押壹枚及乙○○之照
片壹張，均沒收。
    事  實
一、乙○○前曾於民國八十九年間，因違反毒品危害防制條例案件，經臺灣臺北地方
    法院判處有期徒刑六月，於九十一年二月二十二日易科罰金執行完畢，竟不知悔
    改，因己信用不佳，屬低收入戶，無法申辦現金卡，又需錢急用，遂央求甲○於
    九十三年五月三日上午，至台北市○○區○○路一段五二號華南商業銀行文山分
　　行，申辦現金卡供渠使用，但因甲○不識字，而遭華南商業銀行文山分行拒絕核
　  卡後，詎乙○○竟意圖為自己不法之所有，見甲○外出，旋於九十三年五月三日
    十二時許，在台北縣新店市○○路一○七巷十四號二樓住處，竊取甲○置於上址
　　房間之國民
　  ，予以變造，足生損害於戶政機關對於國民
    星文隨即持往華南商業銀行文山分行，佯以「甲○」名義申辦現金卡，並在現金
    卡申請書申請人欄上偽簽「甲○」署押一枚而偽造私文書，並持以行使，同時將
    前揭變造之「甲○」國民
　　黃佳韻而行使之，足生損害於甲○及華南銀行管理客戶之正確性，嗣因黃佳韻當
    場發覺有異，旋通知華南商業銀行文山分行店長蘇賜郎前來處理，而報警查獲。
二、案經台北市政府警察局文山第一分局報請臺灣臺北地方法院檢察署檢察官偵查起
    訴，因乙○○為有罪陳述，而由本院依簡式審判程序審理。
    理  由
一、右揭犯罪事實，業據被告乙○○於本院審理時坦承不諱，核與證人甲○於警偵訊
    中證述情節一致，且有證人黃佳韻、蘇賜郎於偵訊中證述明確，復有業已換貼被
    告照片「甲○」國民
    甲○國民
    金卡申請書影本在卷可憑，足認被告自白與事實相符，本件事證明確，被告犯行
    洵堪認定。
二、按刑法上之偽造署押罪，係指單純偽造簽名、畫押而言，若在制式之書類上偽造
    他人簽名，已為一定意思表示，具有申請書之性質者，則係犯偽造文書罪，偽造
    署押為偽造文書之部分行為，不另論處（最高法院八十五年度台非字第一四六號
    、九十二年度台非字第三七八號判決參照）。核被告所為，係犯刑法第二百十六
　　條、第二百十條之行使偽造私文書罪、第二百十六條、第二百十二條之行使變造
　  國民
    」署押於現金卡申請書係犯刑法第二百十七條之偽造署押罪，惟其係於現金卡申
    請書上偽造「甲○」之簽名，已為一定意思表示，具有申請書之性質，其並持以
    行使，則被告應係犯行使偽造私文書罪，公訴意旨所認尚有未洽，公訴人並就此
    部分當庭變更起訴法條為刑法第二百十六條、第二百十條之行使偽造私文書罪，
    此與起訴社會基本事實相同，爰依法變更起訴法條，併予敘明。被告偽造署押之
    部分行為、偽造私文書之低度行為，應為行使之高度行為所吸收，變造國民身分
    證低度行為，應為行使之高度行為所吸收，均不另論罪。被告所為行使偽造私文
    書罪行使變造國民
    五十五條之規定，應從較重之行使偽造私文書罪處斷。又查被告前曾犯有如事實
    欄所載之罪，並經執行完畢，有臺灣高等法院檢察署刑案紀錄簡覆表在卷可按，
    其於五年之內再犯有期徒刑以上之本罪，係屬累犯，應依刑法第四十七條之規定
    ，加重其刑。爰審酌被告犯罪之動機、目的、手段、犯罪後即時為銀行發覺得知
    上情而未生之損害及其犯罪後坦承犯行之態度及被害人已表示不予追究之意，及
    公訴人之求刑等一切情狀，量處如主文所示之刑，並諭知易科罰金之折算標準，
    以資懲儆。華南銀行現金卡申請書上偽造之「甲○」署押一枚，應依刑法第二百
    十九條之規定，併予宣告沒收。用於變造「甲○」國民
    ，為被告自承為其所有供犯罪所用之物，應依刑法第三十八條第一項第二款之規
    定，併予宣告沒收。
據上論斷，應依刑事訴訟法第二百七十三條之一第一項、第二百九十九條第一項前段
、第三百條，刑法第二百十六條、第二百十條、第二百十二條、第三百二十條第一項
、第五十五條、第四十七條、第四十一條第一項前段、第二百十九條、第三十八條第
一項第二款，罰金罰鍰提高標準條例第一條前段、第二條，判決如主文。
本案經檢察官李傳侯到庭執行職務
中　　　華　　　民　　　國　　九十三　　年　　　十　　　月　　十九　　　日
                                      臺灣臺北地方法院刑事第十二庭
                                          法  官 沈君玲
右正本證明與原本無異。
如不服本判決，應於判決送達後十日內，向本院提出上訴狀。
                                          書記官 張富
中　　　華　　　民　　　國　　九十三　　年　　　十　　　月　　 十四 　　日
附錄本案論罪科刑法條：
刑法第二百十六條、第二百十條、第二百十二條、第三百二十條第一項
中華民國刑法第二百一十條
(偽造變造私文書罪)
偽造、變造私文書，足以生損害於公眾或他人者，處五年以下有期徒刑。
中華民國刑法第二百一十二條
(偽造變造特種文書罪)
偽造、變造護照、旅券、免許證、特許證及關於品行、能力服務或其他相類之證書、
介紹書，足以生損害於公眾或他人者，處一年以下有期徒刑、拘役或三百元以下罰金
。
中華民國刑法第二百一十六條
(行使偽造變造或登載不實之文書罪)
行使第二百十條至第二百十五條之文書者，依偽造、變造文書或登載不實事項或使登
載不實事項之規定處斷。
中華民國刑法第三百二十條第一項
(普通竊盜罪、竊佔罪)
意圖為自己或第三人不法之所有，而竊取他人之動產者，為竊盜罪，處五年以下有期
徒刑、拘役或五百元以下罰金。
